【裁判字號】    97,交易,52
【裁判日期】    980227
【裁判案由】    過失傷害
【裁判全文】
臺灣臺東地方法院刑事判決              97年度交易字第52號
公  訴  人  臺灣臺東地方法院檢察署檢察官
被      告  乙○○
上列被告因過失傷害案件，經檢察官提起公訴（97年度偵字第
886 號），被告於準備程序中為有罪之陳述，本院合議庭裁定由
受命法官獨任進行簡式審判程序，並判決如下：
    主  文
乙○○因過失傷害人，處拘役參拾日，如易科罰金，以新臺幣壹
仟元折算壹日。
    犯罪事實
一、乙○○於民國96年12月10日下午3 時50分許，駕駛車牌號碼
    JE-7196 號自小客車（下稱甲車），由西向東沿臺東縣臺東
    市○○路○ 段608 巷駛出，欲左轉進入同市○○路由南向北
    行駛時，本應注意行經無號誌交岔路口左轉時，少線道車應
    暫停讓多線道車先行，轉彎車應暫停讓直行車先行，並應注
    意車前狀況、隨時採取必要之安全措施，且當時天氣為晴、
    日間有自然光線、路面乾燥、無缺陷，並無不能注意之情事
    ，竟疏未注意於此仍貿然行駛，適有甲○○騎乘車牌號碼
    191-CEB 號重型機車（下稱乙車）由北向南沿知本路行經該
    處，亦未注意車前狀況，甲車因而不慎擦撞乙車，致甲○○
    人車倒地，受有頭部外傷併顱內出血之傷害。
二、案經甲○○訴由臺東縣警察局臺東分局報告臺灣臺東地方法
    院檢察署檢察官偵查起訴。
    理  由
壹、程序事項
    本案被告乙○○所犯者，係非死刑、無期徒刑、最輕本刑為
    3 年以上有期徒刑之罪或高等法院管轄第一審案件，其於準
    備程序進行中，就被訴事實為有罪之陳述，經法官告知簡式
    審判程序之旨，並聽取公訴人、被告之意見後，本院合議庭
    爰依刑事訴訟法第273 條之1 第1 項之規定，裁定由受命法
    官獨任以簡式審判程序進行本案審理。
貳、實體事項
一、犯罪事實之認定
（一）被告乙○○於上開時、地駕駛甲車，因違背前揭注意義務
      ，導致證人即告訴人甲○○騎乘乙車路過該處時，人車倒
      地，並受有頭部外傷併顱內出血傷害等事實，業據被告乙
      ○○坦承不諱，核與證人即告訴人甲○○於警詢時證述之
      情節相符，並有道路交通事故調查報告表（一）、（二）
      、現場圖各1 份，以及現場照片12張、車損及車輛高度比
      對照片24張等在卷可稽；又本件交通事故導致證人即告訴
      人甲○○受有頭部外傷併顱內出血等傷害之事實，亦有馬
      偕紀念醫院臺東分院診斷證明書1 份等在卷可憑，應認被
      告上開自白與事實相符，堪可採信。
（二）按汽車行駛時，駕駛人應注意車前狀況，並隨時採取必要
      之安全措施；行駛至交岔路口，未設標誌、標線或號誌劃
      分幹、支線道者，少線道車應暫停讓多線道車先行；轉彎
      車應讓直行車先行，道路交通安全規則第94條第3 項、第
      102 條第1 項第2 款、第7 款分別定有明文。查被告為領
      有駕駛執照之合格駕駛人，有汽車駕駛人查詢資料1 紙附
      卷可查，其行經前揭路口時，自應履行上開行車義務；且
      當時天氣為晴、日間有自然光線、路面乾燥、無缺陷等情
      形，亦有上開道路交通事故調查報告表（一）1 紙附卷可
      稽，顯見並無不能注意之情事，而被告竟疏未注意，以致
      撞擊證人即告訴人甲○○導致其受傷，此亦有卷附臺灣省
      花東區車輛行車事故鑑定委員會函附鑑定意見書1 份可參
      ，足徵被告確有過失，且其過失與證人即告訴人甲○○之
      傷害結果間亦具有相當因果關係。
（三）綜上所述，本案事證明確，被告犯行堪可認定，應依法論
      科。
二、核被告乙○○所為，係犯刑法第284 條第1 項前段之過失傷
    害罪。爰審酌被告係因路口有其他自小客車違規停放，致影
    響視線，於被害人受傷後亦留下協助救護等情，復慮及其過
    失之比例、犯後坦承犯行之態度、犯罪手段、迄未與被害人
    達成民事和解，以及被害人所受損害等一切情狀，量處如主
    文所示之刑，併諭知易科罰金之折算標準。
三、被告雖於本院審理中辯稱：甲車並未擦撞乙車云云，然其並
    表明是因自己之過失影響乙車前進，對被害人的受傷願意負
    責等語，而不論甲車有無擦撞乙車，對本件事故之發生均有
    相當因果關係，此有上開鑑定意見書1 份附卷可佐，從而被
    告此項辯解，對其於準備程序中為有罪之陳述不生影響，故
    無撤銷簡式審判程序裁定，改行普通審判程序審理之必要，
    附此敘明。
據上論斷，依刑事訴訟法第273 條之1 第1 項、第299 條第1 項
前段，刑法第284 條第1 項前段、第41條第1 項前段，刑法施行
法第1 條之1，判決如主文。
本案經檢察官丙○○到庭執行職務
中    華    民    國    98    年    2     月    27    日
                  交通法庭  法  官  李俊彬
以上正本證明與原本無異。
如不服本判決應於收受送達後10日內向本院提出上訴書狀，並應
敘述具體理由；其未敘述上訴理由者，應於上訴期間屆滿後20日
內向本院補提理由書（均須按他造當事人之人數附繕本）。「切
勿逕送上級法院」。告訴人或被害人對於本判決如有不服，請書
具不服之理由狀，請求檢察官上訴者，其上訴期間之計算係以檢
察官收受判決正本之日期為準。
                             書記官  陳昭穎
中    華    民    國    98    年    2     月    27    日
附錄論罪科刑法條
刑法第284 條第1 項
因過失傷害人者，處6 月以下有期徒刑、拘役或5 百元以下罰金
，致重傷者，處1 年以下有期徒刑、拘役或5 百元以下罰金。


司法院資訊處製作；財團法人民間司法改革基金會備份。
